# 请教陈版主关于特殊情况退货的会计处理

提问人：wx_604817add8f3 时间：2022-12-13 16:30:40
陈版主，我公司的产品单价较高（机械设备，或者定制化的产线这种），一般不允许客户退货，所以合同里面一般也没有这种条款，但是偶尔碰到发生问题的也会允许退货，但是情况比较特殊。一般是这种：比如销售收入 50 万，钱也收了，客户用了一两年后退货，我们可能给客户退个 5 万 10 万的，但是已经别客户使用了的产品全部拉回来（一般都有价值，翻新替换核心零部件后能充新再卖，而且跟新机一样标准）。这种情况我们怎么处理合适呢？相当于客户变相花钱使用了两年。

回答人：chenyiwei
首先明确讨论前提：这种情况是极其罕见的偶发情况，因此不需要对其作出预提，或者在收入确认时也不需要对此作出特殊考虑。
在此前提下，当发生此类业务时，可以认为是一项特殊的租赁业务，扣款视同这段时间内的租金；收回的商品按照可变现净值（预计再次出售价款减去翻新成本）入账，但最高不超过原成本减去扣款金额。